臺灣高等法院臺中分院刑事判決　　　　96年度上訴字第2807號
上　訴　人
即　被　告　丙○○
選任辯護人　楊玉珍律師
上列上訴人因毒品危害防制條例案件，不服臺灣臺中地方法院96
年度重訴字第2841號中華民國96年10月4日第一審判決（起訴案
號：臺灣臺中地方法院檢察署96年度偵字第15681號），提起上
訴，本院判決如下：
    主  文
上訴駁回。
    犯罪事實
一、丙○○明知海洛因為毒品危害防制條例第2條第2項第1款所
    規定之第一級毒品，不得製造、運輸、販賣、施用或持有，
    且係行政院依懲治走私條例第2條規定所公告之「管制物品
    項目及其數額」甲項第4款規定管制進出口之物品，竟與真
    實姓名、年籍不詳自稱「魯受儉」之成年男子，共同基於自
    泰國運輸第一級毒品海洛因及私運管制物品進口之犯意聯絡
    ，由「魯受儉」將第一級毒品海洛因6包（淨重共計1381.29
    公克，空包裝重106.95公克）裝填於義肢中並包裝成包裹，
    於民國（下同）96年6月13日，在丙○○位在泰國曼谷之住
    處，交由丙○○在包裹上填寫寄件人姓名、地址之泰文，而
    在收件人部分則填寫收件人署名「LU SHOU JIAN」、收件地
    址「彰化縣和美鎮○○路350號、收件人聯絡電話「0000－
    000000」，以快遞方式，由泰國郵寄至丙○○不知情之胞姐
    乙○○位在彰化縣和美鎮○○路350號之住處，「魯受儉」
    並與丙○○約定，待上開海洛因毒品安全運抵臺灣後，將給
    予丙○○代價新臺幣（下同）100萬元之利益。嗣於96年6月
    20日，該包裹寄達國內海關後，經財政部臺北關稅局以X光
    機掃描，發現該包裹內有填充物，經轉交財政部臺中關稅局
    注檢後，確定含有填充物，即以破壞方式，自義肢中取出扣
    案海洛因毒品6包，並報由法務部調查局航業海員調查處臺
    中站調查，該站報請臺灣臺中地方法院檢察署檢察官指揮偵
    辦後，乃封妥該包裹，依原運送流程運送包裹。嗣經不知情
    之郵務士洪文和於96年6月21日下午5時46分許，以市內電話
    000000000號撥打包裹上記載之收件人聯絡電話「0000－000
    000」即丙○○之行動電話，表示包裹即將於30分鐘內送達
    ，丙○○獲悉包裹即將寄達之訊息後，隨即以0000－000000
    號行動電話與乙○○之000000000號市內電話聯繫代收事宜
    ，並要求乙○○以「魯受儉」名義收受，該包裹於同日下午
    6時20分許，寄達乙○○位在彰化縣和美鎮○○路350 號住
    處，並由乙○○代丙○○以「魯受儉」（乙○○誤簽為「魯
    受檢」）名義收受包裹後，經法務部調查局航業海員調查處
    臺中站之調查員查獲，並扣得前開第一級毒品海洛因6包；
    嗣於96年6月23日14時10分許，在台中縣大里市○○路○段
    219號前將丙○○拘提到案，並查悉上情。
二、案經法務部調查局航業海員調查處臺中站報告臺灣臺中地方
    法院檢察署檢察官偵查起訴。
    理    由
壹、有關證據能力之說明：
    按被告以外之人（包括證人、鑑定人、告訴人、被害人及共
    同被告等）於審判外之陳述雖不符刑事訴訟法第159條之1至
    之4等4條之規定，而經當事人於審判程序同意作為證據，法
    院審酌該言詞陳述或書面陳述作成時之情況，認為適當者，
    亦得為證據；當事人、代理人或辯護人於法院調查證據時，
    知有刑事訴訟法第159條第1項不得為證據之情形，而未於言
    詞辯論終結前聲明異議者，視為有前項之同意，刑事訴訟法
    第159條之5定有明文。立法意旨在於傳聞證據未經當事人之
    反對詰問予以核實，原則上先予排除。惟若當事人已放棄反
    對詰問權，於審判程序中表明同意該等傳聞證據可作為證據
    ；或於言詞辯論終結前未聲明異議，基於尊重當事人對傳聞
    證據之處分權，及證據資料愈豐富，愈有助於真實發見之理
    念，且強化言詞辯論主義，使訴訟程序得以順暢進行，上開
    傳聞證據亦均具有證據能力。查本件上訴人即被告丙○○（
    下稱被告）及辯護人、檢察官均不爭執證人乙○○、洪文和
    於調查站詢問時證述之證據能力；又證人乙○○、洪文和於
    警詢中所為不利於被告之陳述，經原審及本院審理時予以提
    示並告以要旨，且各經檢察官、辯護人及被告表示意見，當
    事人均已知悉上述證詞之傳聞性質，而均未於言詞辯論終結
    前對其陳述之證據能力表示異議，依上開規定，已擬制同意
    上開證據均有證據能力；本院復審酌上開陳述作成時，並無
    人情施壓或干擾之情形，認以之作為本案之證據亦屬適當，
    爰依刑事訴訟法第159條之5第1項之規定，認均為傳聞法則
    之例外，有證據能力。
貳、認定犯罪事實所憑之證據及論罪科刑：
一、上揭犯罪事實，業據被告於偵查、原審及本院審理時坦承不
    諱，核與證人乙○○、洪文和於調查站詢問時證述情節相符
    ，並有被告入出境資料、被告所使用之電話號碼0000－0000
    00號行動電話通聯紀錄、和美郵局投遞簽收清單、扣案毒品
    外觀照片各1份在卷可參，及扣案之包裝海洛因之紙盒、義
    肢各1個可資佐證。又扣案毒品6包經送鑑定結果，均含第一
    級毒品海洛因成分，合計淨重1381.29公克（空包裝總重106
    .95 公克），純度67.71%，純質淨重935.27公克，有法務部
    調查局96年7月16日調科壹字第09623055650號鑑定書在卷可
    憑，足認被告自白確與事實相符，而堪予採信。本案事證明
    確，被告犯行堪予認定，應予依法論科。
二、按海洛因係毒品危害防制條例第2條第2項第1款規定之第一
    級毒品，且係行政院依懲治走私條例第2條公告之「管制物
    品項目及其數額」甲項第4款所列之管制進出口物品。核被
    告所為，係犯毒品危害防制條例第4條第1項之運輸第一級毒
    品罪及懲治走私條例第2條第1項之私運管制物品進口罪。被
    告持有第一級毒品海洛因之低度行為，為運輸之高度行為所
    吸收，不另論罪。被告與真實姓名、年籍不詳，自稱「魯受
    儉」之成年男子2人間，有犯意聯絡及行為分擔，為共同正
    犯。被告一行為同時觸犯上開運輸第一級毒品罪與私運管制
    物品進口罪，為想像競合犯，應依刑法第55條前段，從一重
    之運輸第一級毒品罪處斷。再按持有毒品達一定數量者，加
    重其刑至2分之1，其標準由行政院定之，毒品危害防制條例
    第11條第4項定有明文。行政院於93年1月7日以院臺法字第
    0930080551號令發布施行「轉讓持有毒品加重其刑之數量標
    準」，依該標準第2條第1項規定，持有第一級毒品淨重5公
    克以上或第二級毒品淨重10公克以上，加重其刑至二分之一
    。本件被告持有之第一級毒品海洛因質純淨重935.27公克，
    持有數量逾上開行政院所定之「轉讓持有毒品加重其刑之數
    量標準」，固應依毒品危害防制條例第11條第4項規定加重
    其刑，惟死刑、無期徒刑，不得加重，刑法第64條第1項、
    第65條第1項分別定有明文，而毒品危害防制條例第4條第1
    項運輸第一級毒品罪之法定刑為死列或無期徒刑或得併科一
    千萬元以下之罰金，依上揭規定，有關死刑、無期徒刑部分
    自不得再加重其刑，僅得就罰金部分加重其刑。另被告為貪
    圖100萬元代價，應允運輸海洛因毒品入臺，雖非微量，惟
    數量與一般毒梟走私運輸毒品少者數千公克，多者以十數公
    斤計比較，其犯罪情節較諸大量走私運輸毒品以牟取暴利之
    人顯有重大差異，且其係為貪圖報酬受託運送，並非該批海
    洛因之所有者，惡性未如主犯深重，致觸犯本件法定刑為死
    刑或無期徒刑之重罪，情輕法重，縱科以最輕之無期徒刑，
    仍嫌過重，客觀上足以引起一般人之同情，爰依刑法第59條
    規定酌量減輕其刑，並依刑法第64條第2項、第65條第2項規
    定，將法定刑死刑減輕為無期徒刑，無期徒刑減輕為20年以
    下15年以上有期徒刑。乃原審適用毒品危害防制條例第4條
    第1項、第18條第1項前段、第19條第1項，懲治走私條例第2
    條第1項、第11條，刑法第11條、第28條、第55條、第59 條
    之規定，並審酌被告整體犯罪之動機、目的僅為貪圖100 萬
    元，犯罪之手段雖尚屬平和，惟毒品海洛因之數量並非輕微
    ，可能對國家社會造成之嚴重危害，然念及毒品甫運送至臺
    灣即遭監控，未因此獲有利益及造成更大之危害，犯後坦承
    犯行，態度良好等一切情狀，量處被告有期徒刑16年，且認
    扣案之第一級毒品海洛因6包，合計淨重1381.29公克，空包
    裝袋6個總重106.95公克，其內仍有微量毒品殘留，除非完
    全洗淨，否則就粉末而言，並無證據顯示可以完全剝離，應
    依毒品危害防制條例第18條第1項前段規定諭知沒收銷燬之
    ；又認本件用以夾藏海洛因以供運輸用之紙盒、義肢各1個
    ，係共犯即自稱「魯受儉」之人所有，應依毒品危害防制條
    例第19 條第1項規定諭知沒收。其認事用法均無違誤，量刑
    亦稱妥適，原審判決應予維持；被告提起上訴，謂其因一時
    糊塗，受人利誘因而鑄下大錯，請求從輕量刑云云，為無理
    由，應駁回其上訴。
據上論結，應依刑事訴訟法第三百六十八條，判決如主文。
本案經檢察官甲○○到庭執行職務。
中　　華　　民　　國　　96　　年　　12　　月　　12　　日
            刑事第十一庭  審判長法　官　陳  朱  貴
                                法　官　胡  文　傑
                                法　官　何　志　通
上列正本證明與原本無異。
如不服本判決應於收受送達後十日內向本院提出上訴書狀，其未
敘述上訴之理由者並得於提起上訴後十日內向本院補提理由書（
均須按他造當事人之人數附繕本）。
                              書記官　高　麗  淇
中　　華　　民　　國　　96　　年　　12 　月　　 12 　日
